臺灣板橋地方法院刑事判決　　　　　　 95年度簡上字第942號
上　訴　人
即　被　告?甲○○
　　　　　?????
上列上訴人因竊盜案件，不服本院於民國95年11月15日所為95年
度簡字第6744號第一審判決（起訴案號：95年度偵字第23735號
）提起上訴，本院管轄之第二審合議庭判決如下：
    主  文
上訴駁回。
    事  實
一、甲○○前因傷害案件，於民國92年11月13日，經臺灣高等法
    院以92年上易字第3046號判決判處有期徒刑3 月確定，於93
    年1 月30日易科罰金執行完畢。詎猶不知悔改，於95年10月
    13日4 時許，在臺北縣泰山鄉○○路○段69號，見乙○○酒
    醉倒臥於其所有之車牌號碼K6─9972號自小貨車內休憩，認
    有機可乘，竟意圖為自己不法之所有，打開右前座車門，著
    手在車廂中翻找財物意圖竊取，於尚未得手之際，即為一旁
    店家員工張庭彬發覺有異，上前詢問並報警處理而當場查獲
    。
二、案經臺北縣政府警察局新莊分局報請臺灣板橋地方法院檢察
    署檢察官偵查後聲請以簡易判決處刑。
    理  由
一、訊據被告甲○○固不否認有於上揭時、地，打開車牌號碼
    K6-9972 號自小客車車門等情，惟矢口否認有何竊盜犯行，
    辯稱：伊當天喝了酒，以為那輛車是伊的朋友要來接伊，伊
    剛打開車門，正準備要上車時，就被旁邊茶藝館的店員制止
    ，並報警處理，伊僅是看錯車而已，伊向車廂內伸手，是要
    探視伊的朋友是否在車內，並拉車內之人看看是否伊的朋友
    ，並不是要偷東西云云。惟查：
  (1)被告前揭犯行，有被害人乙○○之指述、證人張庭彬之證述
    、監視器現場錄影暨翻拍畫面、被告於警詢、偵查中之自白
    可資佐證（雙方當事人對證據能力均無意見）。
  (2)證人張庭彬證稱：伊係茶藝館員工，因先前茶藝館客人曾有
    遭竊情形，店內有加裝監視器防範，案發當日乙○○到店內
    喝酒後，就回車內睡覺休息，伊同事由監視器畫面看到有人
    打開乙○○汽車車門，伊就趕快下樓去查看，伊到樓下時看
    到乙○○車門已經被打開，被告站在車外，手已經伸到車內
    搜尋，伊就過去問被告是否為車主朋友，被告答稱不是，並
    稱自己是刑警到附近查案，並出示刑警證件給伊看了5 秒鐘
    左右後再收起來，但因被告神色慌張，伊覺得可疑，就由老
    闆打電話報警，員警到場之後，要求被告出示剛才的證件，
    但被告顧左右而言他，不肯出示，警員就將被告帶回派出所
    等情（95年度偵字第23735 號卷，第49至50頁），顯與被告
    所辯情節不符。
  (3)經本院依職權勘驗上開監視器現場錄影光碟顯示：被告當時
    先往乙○○汽車車內探視後，再往車頭前方方向張望一陣，
    嗣後自行開啟右前側車門，再以上半身探入車內、右手伸入
    車內，並有翻動右側車座達13秒以上之舉動，再則身體離開
    車內與車外他人對話等情，有本院勘驗筆錄在卷可稽。顯與
    被告辯稱甫打開車門時，就被茶藝館員工制止乙節有別，而
    被告先辯稱：看到路邊乙○○之汽車，以為是伊弟弟來載伊
    ，就開門上車，復自承：上車時已經看到駕駛座上之人並非
    伊弟弟（同前偵查卷，第46頁），又改稱係以為伊朋友來接
    伊（本院96年1 月8 日準備程序筆錄、96年1 月24日審理筆
    錄）云云，就此單純事實竟已有矛盾陳述，其辯詞是否屬實
    ，自非無疑。且依被告前揭陳述，於上車之際並未因酒醉而
    識人不清，已然辨認相貌而確認車上人員之身分，衡情應自
    知唐突而迅速離開，更無再費時探詢、拉扯車上人員之必要
    ，是被告前揭辯詞顛倒矛盾，且不符常情，無從採信，而證
    人張庭彬所證情節與前揭現場錄影所示情形並無扞格，又與
    被告於警詢中自白稱：係偶然看到路旁一部小貨車，乙○○
    在車內睡覺，心想有機可乘，就打開車門行竊車上財物，但
    未竊得財物即被查獲等情（同前偵查卷，第8 、11頁）、於
    檢察官訊問時又一度承認行竊等情（同前偵查卷，第47頁）
    相符，應可採信。
  (4)綜據前述，被告事後所辯情節，尚難建立合理懷疑而推翻前
    揭積極證據，並無可採，本案事證明確，被告犯行已堪認定
    ，自應依法論科。
二、本案經本院審理結果，認第一審判決以被告所為，係犯刑法
    第320條第3項、第1項之竊盜未遂罪，並依刑法第47條累犯
    之規定，加重其刑，量刑亦就被告本件犯罪動機、目的、手
    段及犯罪後態度等一切情狀審慎考量，而判處有期徒刑四月
    ，如易科罰金，以新臺幣壹仟元折算壹日，認事用法均無違
    誤，應予維持，被告上訴辯稱並無竊盜犯行，認為原審認定
    有誤，並無理由，應予駁回。
三、依證人張庭彬前揭證詞所示：被告經詢問是否為車主朋友時
    ，自稱為便衣刑警前來查案，並出示刑警證件等情，是否涉
    犯刑法第159 條等罪嫌，應由檢察官另行偵查，附此敘明。
據上論斷，應依刑事訴訟法第455條之1第1項、第3項、第368條
判決如主文。
本案經檢察官靳開聖到庭執行職務
中　　華　　民　　國　　96　　年　　2 　　月　　7 　　日
　　　　　　　　　刑事第八庭 審判長 法　官　王屏夏
                                    法  官  彭全曄
                                    法  官  王偉光
上正本證明與原本無異。
不得上訴。
????                            書記官　陳怡君
中　　華　　民　　國　　96　　年　　2 　　月　　8 　　日
附錄本案論罪科刑法條全文：
中華民國刑法第320條
（普通竊盜罪、竊佔罪）
意圖為自己或第三人不法之所有，而竊取他人之動產者，為竊盜
罪，處5 年以下有期徒刑、拘役或5 百元以下罰金。
意圖為自己或第三人不法之利益，而竊佔他人之不動產者，依前
項之規定處斷。
前二項之未遂犯罰之。
